

Jesús Aguirre Licenciado en Mercadotecnia



Tuxtepec Oax. Je_aguirrec@hotmail.com +287 142 85 96

Soy un mercadólogo con más de siete años de experiencia en el desarrollo de marcas, imagen corporativa y estrategia comercial. Actualmente, estoy en la búsqueda de un nuevo desafío, donde podré fusionar mi expertise en diseño con estrategias innovadoras para impulsar la presencia online de tu marca.

Software



Office Illustrator Photoshop

After Effects FontBase Vegas pro

Luminar Ai Nox Hootsuite

Anydesk Trello Skype **GMeet**

ChatGPT Mteams **CCleaner**

Experiencia



Branding Freelancer

Mar 2015 - Actual

Diseño de Logotipos, Publicidad, Edición fotográfica y de vídeo, y Estrategia Social Media

- Frank Soto Fotografía / Blog.informaticalab.comGrupo Musical Mulata / Tlilapan Feria Patronal
- Spacio Kids / Nube financiera / Raaava Mex / Grupo Piasa

Educación



Lic. en Mercadotecnia

Universidad Interamericana para el Desarrollo

Cédula 7988954 2009-2012

Idiomas



Español Lengua Nativa

Inglés Nivel B2 MCERL

Habilidades



Alfabetización digital Desarrollo de proyectos Edición de vídeo Branding Copywriting

Diseño Responsivo Inv. de Mercados

Optimización de Software Empatía Colaborativa

Arteone Cocreador

Sep 2020- Dic 2023

Desarrollo de provecto bajo Business Model Canvas, para soluciones adecuadas en el contexto del negocio.

Desarrollo del concepto visual y estrategia de campaña.

Co-desarrollo del concepto/guión general del primer contenido audiovisual.

Prospección de artistas para grabación de vídeos musicales.

Prospección, captación y contacto con patrocinadores.

Diseño de elementos gráficos.

Implementación de la estrategia digital de acuerdo a pautas de mercado - Social Media Strategist.

Administración de las tareas gráficas y de animación.

Productor delegado en el programa "De aquí a dos cuadras".

Revisión de resultados con base en números meta.



Lista de reproducción bit.ly/3DHCamD



Experiencia



Inmobiliaria Flipper

Gerente Operativo

May 2014 - Feb 2015

Administración e implementación de Arquitectura de negocio.

- · Actualización del esquema operativo de trabajo.
- Rediseño de logotipo y creación de identidad corporativa.
- · Optimización de formatos operativos.
- · Revisión de contratos.
- Desarrollo e implementación de la estrategia publicitaria.
- Trato con proveedores, atención y seguimiento al cliente.
- Reclutamiento y supervisión de personal.
- · Administración y optimización de la página web.
- · Manejo de la base de datos en corretajes web y físico.

SpacioKids

Analista de mercado

Abr 2014 - Oct 2014

Estudio de factibilidad del proyecto ante INAES. (Instituto Nacional de Economía Social) proyecto aprobado.

Construcción de prototipo de Marca e Identidad Corporativa.

Formación



Operación de Microcomputadoras

Instituto IECA

2002 - 2004

Clave CCT: 30PBT0491L

Curso Fundamental de **Illustrator Cs6**

Plataforma Video2Brain

Ago 2013

Dominio de las bases del diseño vectorial profesional.

Técnicas de diseños de logos

Plataforma Video2Brain

Jul 2015

Estrategia y comunicación en Redes Sociales

Plataforma Video2Brain

Dic 2015

Consultor de Marketing

Freelancer

Sep 2012 - Sep 2014

Analista consultor en:

- ·Ideoma Studio Creativo Invest, de mercado en la industria hotelera
- •Verde en Movimiento Estrategias para concientizar sobre el medio ambiente
- Ccap Consultores Abogados Diseño de publicidad y asesoría de Imagen
- •Frente Democrático Cenecista Veracruzano Estrategia de marketing político y diseño de vídeos informativos

Plan de Marketing Online

Plataforma Udemy

Abr 2017

Mulesoft Developer Level 1

Certificado por Salesforce

Sep 2023

160 Horas Estudiando Inglés

Plataforma Preply - Efset.org/cert/pY9Ha9 **Dic 2023**

Datos Adicionales

32 años de edad

Licencia B

Hobbies

Lectura













Nuevas tecnologías



Summa cum laude / Valedictorian